臺灣桃園地方法院民事裁定　　　　　　　110年度婚字第439號
原　　　告　乙○○　
被　　　告　甲○○（NERAMIT-ANPHINIT）

上列當事人間請求離婚事件，本院裁定如下：
    主  文
本件移送臺灣新北地方法院。
    理  由
一、按法院受理家事事件之全部或一部不屬其管轄者，除當事人
    有管轄之合意外，應依聲請或依職權以裁定移送於其管轄法
    院，家事事件法第6 條第1 項前段定有明文。次按確認婚姻
    無效、撤銷婚姻、離婚、確認婚姻關係存在或不存在事件，
    專屬下列法院管轄：⑴夫妻之住所地法院，⑵夫妻經常共同
    居所地法院，⑶訴之原因事實發生之夫或妻居所地法院；當
    事人得以書面合意定管轄法院，不受前項規定之限制；第1
    項事件夫或妻死亡者，專屬於夫或妻死亡時住所地之法院管
    轄。不能依前3 項規定定法院管轄者，由被告住、居所地之
    法院管轄；被告之住、居所不明者，由中央政府所在地之法
    院管轄，家事事件法第52條復有明定。
二、本件原告主張兩造於民國93年6 月7 日在泰國結婚，於同年
    月18日在臺辦理結婚登記，並約定以新北市板橋區為兩造共
    同住所，然婚後未久，原告便至臺中工作，並於94年7 月赴
    緬甸遊玩，因同行友人攜帶違禁物，原告受牽連而遭居留，
    直至109 年1 月始釋放回臺，是兩造未曾同住，原告返臺後
    遍尋被告不著，為此，依民法第1052條第2 項規定訴請離婚
    等語。是本件原告訴請離婚，應適用家事訴訟程序，且除兩
    造有以書面合意定管轄法院外，應專屬兩造之共同住所地、
    經常共同居所地或訴之原因事實發生地法院管轄。查被告為
    泰國國人，於93年6 月7 日與原告結婚時，原告係設籍於臺
    北縣板橋市（現已改制為新北市○○區○○○路000 號5 樓
    ，並於新北市板橋戶政事務所辦理結婚登記，於109 年1 月
    20日入境後遷居並設籍桃園市○○區○○路000 號，有原告
    之戶籍謄本、新北市板橋戶政事務所檢送之兩造結婚登記相
    關資料等件在卷為憑，且原告到庭自承原與被告約定以新北
    市板橋區為共同住所等語，足認兩造結婚當時約定之住所，
    應為原告前揭位於新北市板橋區之住所，兩造雖未曾同住，
    惟兩造既未合意變更約定住所，是本件兩造婚後之住所仍應
    為前揭新北市板橋區址，訴之原因事實發生地亦在新北市板
    橋區，且兩造未有書面合意定本院為管轄法院，從而，本件
    應由臺灣新北地方法院專屬管轄，原告向無管轄權之本院起
    訴，顯有違誤，爰依職權將本件移送至該管轄法院。
三、爰依首開規定，裁定如主文。
中    華    民    國  110     年    10    月    27    日
                    家事法庭    法  官  羅詩蘋
以上正本證明與原本無異。
如對本裁定抗告須於裁定送達後10日內向本院提出抗告狀，並繳
納抗告裁判費新臺幣1,000 元。
中    華    民    國   110    年    10    月    27    日
                                書記官  黃雅慧